fi: Cocktail-lautasliinan ominaisuudet: Imukykyinen; Biohajoava; Klooriton; Kompostoituva; Mukautettava/yksilöity; Kohokuvioitu tekstuuri; Elintarvikekäyttöön sopivat musteet; Nukkaamaton; Esitaitettu; Kierrätettyä materiaalia; Pehmeä tuntu; Vesipohjaiset musteet; Muu
sl-SI: Značilnosti koktajl prtičkov: Vpojno; Biorazgradljivo; Brez klora; Za kompostiranje; Prilagodljivo/personalizirano; Reliefna tekstura; Črnila, varna za hrano; Brez puščanja vlaken; Predhodno zloženo; Z reciklirano vsebnostjo; Mehak otip; Črnila na vodni osnovi; Drugo
ko: 칵테일 냅킨 특징: 흡수성; 생분해성; 무염소; 퇴비화 가능; 주문 제작/개인 맞춤화; 엠보싱 텍스처; 식품 안전 잉크; 보풀 없음; 프리 폴딩; 재활용 소재 함유; 부드러운 촉감; 수성 잉크; 기타
bg-BG: Характеристики на коктейлните салфетки: Абсорбиращи; Биоразградими; Без хлор; Компостируеми; С възможност за персонализиране; Релефна текстура; Мастила, безопасни за храна; Без власинки; Предварително сгънати; Рециклирано съдържание; Меки на допир; Мастила на водна основа; Други
cs: Vlastnosti koktejlových ubrousků: Absorpční; Biologicky rozložitelné; Bez chlóru; Kompostovatelné; Přizpůsobitelné/personalizované; Reliéfní textura; Barvy bezpečné pro styk s potravinami; Nepouštějící vlákna; Předem složené; S obsahem recyklovaných materiálů; Jemné na dotek; Barvy na vodní bázi; Jiné
fr: Caractéristiques des serviettes à cocktail: Absorbant; Biodégradable; Sans chlore; Compostable; Personnalisable; Texture gaufrée; Encres de qualité alimentaire; Non pelucheux; Pré-plié; Contenu recyclé; Toucher doux; Encres à base d’eau; Autre
ru: Особенности коктейльных салфеток: Впитывающие; Биоразлагаемые; Без хлора; Компостируемые; Настраиваемые / персонализированные; С тиснением; Безопасные пищевые красители; Без ворса; Предварительно сложенные; Из переработанных материалов; Мягкие на ощупь; Чернила на водной основе; Другое
lt-LT: Kokteilinių servetėlių savybės: Gerai sugeriantis; Biologiškai skaidus; Be chloro; Kompostuojamas; Pritaikomas / personalizuotas; Reljefinė tekstūra; Maistui saugus rašalas; Be pūkelių; Iš anksto sulankstytas; Iš perdirbtų medžiagų; Švelnus liečiant; Vandens pagrindo rašalas; Kita
tr: Kokteyl peçetesinin özellikleri: Emici; Biyolojik olarak parçalanabilir; Klorsuz; Kompostlanabilir; Özelleştirilebilir/kişiselleştirilmiş; Gofrajlı doku; Gıdaya uygun mürekkepler; Tüy bırakmayan; Önceden katlanmış; Geri dönüştürülmüş içerik; Yumuşak doku; Su bazlı mürekkepler; Diğer
de: Eigenschaften von Cocktailservietten: Saugfähig; Biologisch abbaubar; Chlorfrei; Kompostierbar; Anpassbar/Personalisiert; Geprägte Textur; Lebensmittelechte Tinten; Fusselfrei; Vorgefaltet; Recycelter Anteil; Weiche Haptik; Wasserbasierte Tinten; Andere
hu: Koktélszalvéta jellemzői: Nedvszívó; Biológiailag lebomló; Klórmentes; Komposztálható; Testreszabható / személyre szabott; Dombornyomott textúra; Élelmiszerbiztos tinták; Szöszmentes; Előre hajtogatott; Újrahasznosított anyag; Puha tapintású; Vízalapú tinták; Egyéb
en: Cocktail napkin features: Absorbent; Biodegradable; Chlorine-free; Compostable; Customizable/personalized; Embossed texture; Food-safe inks; Lint-free; Pre-folded; Recycled content; Soft feel; Water-based inks; Other
el: Χαρακτηριστικά χαρτοπετσέτας κοκτέιλ: Απορροφητικές; Βιοδιασπώμενες; Χωρίς χλώριο; Κομποστοποιήσιμες; Προσαρμόσιμες/εξατομικευμένες; Ανάγλυφη υφή; Μελάνια ασφαλή για τρόφιμα; Που δεν αφήνουν χνούδι; Προδιπλωμένες; Από ανακυκλωμένα υλικά; Απαλή αίσθηση; Μελάνια με βάση το νερό; Άλλο
nl: Cocktailservet kenmerken: Absorberend; Biologisch afbreekbaar; Chloorvrij; Composteerbaar; Aanpasbaar/gepersonaliseerd; Textuur met reliëf; Voedselveilige inkt; Pluisvrij; Voorgevouwen; Gerecycled materiaal; Zacht gevoel; Inkt op waterbasis; Overig
ro-RO: Caracteristici ale șervețelelor de cocktail: Absorbant; Biodegradabil; Fără clor; Compostabil; Personalizabil/personalizat; Textură în relief; Cerneluri sigure pentru alimente; Fără scame; Pliat în prealabil; Conținut reciclat; Plăcut la atingere; Cerneluri pe bază de apă; Altele
pt-BR: Características do guardanapo para coquetel: Absorvente; Biodegradável; Sem cloro; Compostável; Personalizável/personalizado; Textura em relevo; Tintas seguras para alimentos; Sem fiapos; Pré-dobrado; Conteúdo reciclado; Toque macio; Tintas à base de água; Outros
vi: Đặc điểm của khăn ăn cocktail: Thấm hút; Phân hủy sinh học; Không chứa clo; Có thể ủ phân sinh học; Có thể tùy chỉnh/cá nhân hóa; Bề mặt dập nổi; Mực an toàn cho thực phẩm; Không xơ; Gấp sẵn; Chứa thành phần tái chế; Cảm giác mềm mại; Mực gốc nước; Khác
sk-SK: Vlastnosti koktejlových obrúskov: Absorpčné; Biologicky rozložiteľné; Bez chlóru; Kompostovateľné; Prispôsobiteľné/personalizované; Reliéfna textúra; Farby bezpečné pre styk s potravinami; Bez chĺpkov; Predskladané; S obsahom recyklovaných materiálov; Jemné na dotyk; Farby na vodnej báze; Iné
da: Cocktail-servietternes servietter: Absorberende; Bionedbrydelig; Klorfri; Komposterbar; Kan tilpasses/personliggøres; Præget tekstur; Fødevaregodkendt blæk; Fnugfri; Forfoldet; Genanvendt materiale; Blød kvalitet; Vandbaseret blæk; Andet
zh-CN: 鸡尾酒餐巾特点: 吸水; 可生物降解; 无氯; 可堆肥; 可定制/个性化; 压花纹理; 食品安全级油墨; 不起毛; 预折叠; 再生材料; 触感柔软; 水性油墨; 其他
sv: Cocktailservetternas funktion: Absorberande; Biologiskt nedbrytbar; Klorfri; Komposterbar; Anpassningsbar/personlig; Präglad textur; Livsmedelssäkert bläck; Luddfri; Förvikt; Återvunnet material; Mjuk känsla; Vattenbaserat bläck; Övrigt
pt-PT: Características guardanapo de cocktail: Absorvente; Biodegradável; Sem cloro; Compostável; Personalizável/personalizado; Textura em relevo; Tintas seguras para alimentos; Sem pelo; Pré-dobrado; Conteúdo reciclado; Toque suave; Tintas à base de água; Outra
it: Caratteristiche del tovagliolo da cocktail: Assorbente; Biodegradabile; Senza cloro; Compostabile; Personalizzabile; Trama in rilievo; Inchiostri per uso alimentare; Senza pelucchi; Piegato; Contenuto riciclato; Soffice al tatto; Inchiostri a base d'acqua; Altro
nb: Funksjoner på cocktailservietter: Absorberende; Biologisk nedbrytbar; Klorfri; Komposterbar; Kan tilpasses/personliggjøres; Preget tekstur; Matgodkjent blekk; Lofri; Forhåndsbrettet; Resirkulert innhold; Myk følelse; Vannbasert blekk; Annet
zh-TW: 雞尾酒餐巾特色: 吸水; 可生物降解; 無氯; 可堆肥; 可客製化/個人化; 壓紋紋理; 食品安全級墨水; 無棉絮; 預先摺疊; 回收材質; 柔軟觸感; 水性墨水; 其他
hr-HR: Karakteristike salvete za koktele: Upijajuće; Biorazgradivo; Bez klora; Kompostabilno; Prilagodljivo/personalizirano; Reljefna tekstura; Boje sigurne za hranu; Bez dlačica; Unaprijed složeno; Reciklirani sadržaj; Mekano na dodir; Boje na bazi vode; Ostalo
pl: Funkcje serwetek koktajlowych: Chłonne; Biodegradowalne; Bez chloru; Kompostowalne; Możliwość personalizacji; Wytłaczana faktura; Atramenty bezpieczne dla żywności; Bezpyłowe; Złożone fabrycznie; Z materiałów z recyklingu; Miękkie w dotyku; Atramenty na bazie wody; Inne
ja: カクテルナプキンの機能: 吸水性; 生分解性; 塩素不使用; 堆肥化可能; カスタマイズ/名入れ可能; エンボス加工; 食品安全インク; 糸くずが出ない; 折り畳み済み; リサイクル素材; ソフトな手触り; 水性インク; その他
es: Características de la servilleta de cóctel: Absorbente; Biodegradable; Sin cloro; Compostable; Personalizable/personalizada; Textura en relieve; Tintas seguras para alimentos; Sin pelusa; Plegada previamente; Contenido reciclado; Tacto suave; Tintas a base de agua; Otra
th: คุณสมบัติของกระดาษเช็ดปากค็อกเทล: ซึมซับดี; ย่อยสลายได้ทางชีวภาพ; ปราศจากคลอรีน; ย่อยสลายเป็นปุ๋ยได้; ปรับแต่ง/ใส่ชื่อได้; พื้นผิวปั๊มนูน; หมึกที่ปลอดภัยต่ออาหาร; ไม่เป็นขุย; พับมาแล้ว; วัสดุรีไซเคิล; สัมผัสนุ่ม; หมึกสูตรน้ำ; อื่นๆ